de: Heim & Garten > Küche & Esszimmer > Tafelgeschirr > Kaffee- & Teekannen: Kaffeekannen; Teekannen
hu: Otthon és kert > Konyha és étkező > Asztali edények > Kávéfelszolgálók és teáskannák: Kávéfelszolgálók; Teáskannák
tr: Ev ve Bahçe > Mutfak ve Yemek > Sofra Takımları > Kahve Servisleri ve Çaydanlıklar: Kahve Servisleri; Çaydanlıklar
pt-BR: Casa e jardim > Produtos de cozinha e aparelhos de jantar > Utensílios para mesa > Bules de café e chá: Bules de café; Bules de chá
it: Casa e giardino > Cucina e pranzo > Stoviglie > Caraffe da caffè e teiere: Caraffe da caffè; Teiere
fi: Koti ja puutarha > Keittiö ja ruokailu > Astiat > Kahvi- ja teepannut: Kahvikannut; Teekannut
cs: Dům a zahrada > Kuchyně a jídelny > Stolní nádobí > Kávové servisy a konvice na čaj: Kávové servisy; Konvice na čaj
sk-SK: Dom a záhrada > Kuchyňa a jedáleň > Stolový riad > Kávové konvice a čajníky: Kávové konvice; Čajníky
zh-CN: 家居与园艺 > 厨房/餐厅 > 餐具 > 咖啡壶和茶壶: 咖啡壶; 茶壶
fr: Maison et jardin > Arts de la table et arts culinaires > Arts de la table > Cafetières et théières: Cafetières; Théières
ko: 가정/원예 용품 > 주방/식탁 > 식탁용 식기류 > 커피서버/티포트: 커피서버; 티포트
vi: Nhà và vườn > Phòng bếp và phòng ăn > Đồ dùng trên bàn ăn > Ấm trà và đồ pha cà phê: Đồ pha cà phê; Ấm trà
lt-LT: Namai ir sodas > Virtuvė ir valgomasis > Stalo reikmenys > Kavinukai ir arbatinukai: Kavinukai; Arbatinukai
en: Home & Garden > Kitchen & Dining > Tableware > Coffee Servers & Teapots: Coffee Servers; Teapots
zh-TW: 居家和庭園 > 廚房與餐廳 > 餐具 > 咖啡壺/茶壺: 手持咖啡壺; 茶壺
pl: Dom i ogród > Kuchnia i jadalnia > Zastawy stołowe > Serwisy do kawy i imbryki: Serwisy do kawy; Imbryki
da: Hjem og have > Køkken og spisestue > Service og bestik > Kaffe- og tekander: Kaffekander; Tekander
ja: ホーム・ガーデン > キッチン・ダイニング > テーブルウェア > コーヒーサーバー・ティーポット: コーヒーサーバー; ティーポット
el: Σπίτι & κήπος > Κουζίνα & τραπεζαρία > Επιτραπέζια σκεύη σερβιρίσματος > Σερβίτσια καφέ & τσαγιέρες: Σερβίτσια καφέ; Τσαγιέρες
hr-HR: Dom i vrt > Kuhinja i blagovaonica > Stolni pribor > Poslužavnici za kavu i čajnici: Poslužavnici za kavu; Čajnici
sv: Hem och trädgård > Kök och matsal > Serviser > Kaffekannor och tekannor: Kaffekannor; Tekannor
pt-PT: Casa e jardim > Cozinha e refeições > Louça de mesa > Jarros de café e Bules de chá: Jarros de café; Bules de chá
ru: Дом и сад > Кухня и сервировка стола > Столовая посуда и предметы сервировки > Кофейники и заварочные чайники: Кофейники; Заварочные чайники
ro-RO: Casă și grădină > Bucătărie și sufragerie > Veselă > Carafe pentru cafea și ceainice: Carafe pentru cafea; Ceainice
nl: Huis en tuin > Keuken en eetkamer > Servies en bestek > Koffie- en theepotten: Koffieservers; Theepotten
nb: Hjem og hage > Kjøkken og spiserom > Borddekning > Kaffeservering og tekanner: Kaffeservering; Tekanner
th: บ้านและสวน > ห้องครัวและการรับประทานอาหาร > เครื่องใช้บนโต๊ะอาหาร > ที่เสิร์ฟกาแฟและกาน้ำชา: ที่เสิร์ฟกาแฟ; กาน้ำชา
es: Casa y jardín > Cocina y comedor > Utensilios de mesa > Cafeteras y teteras: Cafeteras; Teteras
sl-SI: Dom in vrt > Kuhinja in jedilnica > Namizni pribor > Vrči za kavo in čajniki: Vrči za kavo; Čajniki
bg-BG: Дом и градина > Кухня и трапезария > Посуда за хранене > Канички за кафе и чайници: Канички за кафе; Чайници